---
title: "Kaikkien aikojen EM-futisveikkaus 2024"
output: html_document
---

```{r pkgs, echo=FALSE, include=TRUE, message = FALSE}
pacman::p_load(googledrive, 
               googlesheets4, 
               tidyverse, 
               janitor,
               emoji,
               knitr, 
               kableExtra)

```


```{r global_vars, include=FALSE}
current_date <- format(Sys.Date(), "%d.%m.%Y")
current_time <- format(Sys.time(), "%H.%M")
source("funs.R")
source("wikipedia_scraper.R")
options(dplyr.summarise.inform = FALSE)
```

**Viimeksi päivitetty**: `r current_date` klo `r current_time`

```{r auth, message=FALSE, include=FALSE}
drive_auth(email = TRUE)
```

```{r data, echo = FALSE, include=FALSE}
results <- googledrive::drive_get("em2024-results") %>%
  read_sheet(col_types = "c") %>%
  separate(col = "Tulos", into = c("home.goals", "away.goals"), sep = "-", remove = FALSE, fill = "right", convert = TRUE) %>%
  mutate(Merkki = ifelse(home.goals == away.goals, "X", 
                         ifelse(home.goals > away.goals, "1",
                                ifelse(home.goals < away.goals, "2", "-")))) 

all_games <- results %>% select(Nro, game.id)

score_evaluation <- results %>%
  pivot_longer(cols = c("1", "X", "2"), names_to = "odds.labels", values_to = "Kerroin") %>%
  filter(Merkki == odds.labels) %>%
  select(Nro, game.id, Koti, Vieras, Tulos, Merkki, Kerroin)

write.csv(score_evaluation, "points/evaluation.csv", row.names = FALSE)

# add flags
results <- results %>%
  left_join(flags() %>% rename(home_flag = flag), by = c("Koti" = "Joukkue")) %>%
  left_join(flags() %>% rename(away_flag = flag), by = c("Vieras" = "Joukkue")) %>%
  unite("Koti", c("home_flag", "Koti"), sep = " ") %>%
  unite("Vieras", c("away_flag", "Vieras"), sep = " ")


player_points <- player_selections_points("points/player_selections.csv")

group_stage_finished <- sum(!is.na(results$Tulos)) == nrow(results) & sum(!is.na(results$Tulos)) > 0
evaluate_group_stage <- any(evaluate_groups)

player_awards <- FALSE
```

```{r data-playoff, include = FALSE, eval = group_stage_finished}
bracket <- googledrive::drive_get("em2024-results") %>%
  read_sheet(sheet = 2) 

if(!file.exists("odds/scores.csv")){
  googledrive::drive_get("mm2022-results") %>%
    read_sheet(sheet = 3) %>% 
    write.csv("odds/scores.csv", row.names = FALSE)
}

playoff_stage <-  playoff_stage_fun(bracket$Voittaja)

next_stage <- ifelse(playoff_stage != "Finaali", 
                     unique(bracket$Vaihe)[(which(unique(bracket$Vaihe) == playoff_stage) +1)],
                     "Finaali")


top4_manual <- read.csv("user_brackets_final.csv") %>% 
  pivot_longer(-Joukkue, names_to = "Nimi", values_to = "Sij") %>%
  filter(Sij %in% c("Kultaa", "Hopeaa", "Pronssia", "4. sija"))
  


if(playoff_stage != "Välierät" | playoff_stage != "Finaali"){
  coming_stage <- unique(bracket$Vaihe)[(which(unique(bracket$Vaihe) == next_stage) +1)]
} else {
  coming_stage <- NA
}
```

```{r users, include=FALSE}
players <- c("Daniel", "Joni", "Juha", "Make", "Miku","Patrik", "Reni", "Riku", "Rikson", "Santeri")

group_labels <- rep(4, 6)
names(group_labels) <- paste("Lohko", LETTERS[1:6])

user_files <- list.files("users/", full.names = TRUE)

users <- user_files %>% 
  str_extract_all(pattern = paste(players, collapse = "|")) %>%
  unlist()

user_pts <- paste(users, "pts", sep = ".")


scores <- lapply(user_files, get_user, eval_df = score_evaluation, pts_only = FALSE) %>% 
  purrr::reduce(left_join, by = "game.id")

if(!file.exists("odds/user_scores.csv")) {
  scores %>%
    select(game.id, all_of(users)) %>%
    write.csv("odds/user_scores.csv", row.names = FALSE)
}

user_totals <- lapply(user_files, get_user, eval_df = score_evaluation, pts_only = TRUE) %>% 
  bind_rows() %>%
  relocate(Nimi, .before = 1) %>%
  arrange(desc(Pts))

# Some dynamic indicators for R Markdown
next_date <- results %>% 
  filter(is.na(Tulos)) %>% 
  slice_head(n=1) %>% 
  select(Pvm) %>%
  as.character()
```


```{r group-stage-positions, include=FALSE}
if(group_stage_finished == FALSE) {
    top4_manual <- read.csv("user_brackets_final.csv") %>% 
      pivot_longer(-Joukkue, names_to = "Nimi", values_to = "Sij") %>%
      filter(Sij %in% c("Kultaa", "Hopeaa", "Pronssia", "4. sija"))
}

user_brackets <- lapply(user_files, get_playoff_bracket, country_names = as.character(country_codes()$fi)) %>%
  bind_rows() %>%
 left_join(top4_manual, by = c("Nimi", "Joukkue")) %>%
 #mutate(fix_top4 = ifelse((Vaihe == "Välierät" & Sij == "Pronssia") | (Vaihe == "Välierät" & Sij == "4. sija"), 1, 0)) %>%
 #filter(fix_top4 < 1 ) %>%
 select(-Sij) #, -fix_top4)
  
new_user_brackets <- FALSE

if(new_user_brackets) {
  user_brackets %>%
    user_brackets_table() %>%
    write.csv("user_brackets.csv", row.names = FALSE)
  
}

user_bracket_pts <- user_brackets %>% 
  bracket_points() 

user_positions <- lapply(user_files, get_user_positions) %>%
  bind_rows() 

if(evaluate_group_stage){
  # Group stage positions
  true_positions <- read.csv("points/group_stage.csv") %>%
    mutate_if(is.character, readr::parse_guess)
  
  group_stage_pts <- user_position_points(user_positions, true_positions, write = TRUE)
}


if(group_stage_finished & sum(!is.na(bracket$Voittaja > 1))) {
  bracket_pts <- bracket %>%
    filter(!is.na(Voittaja)) %>%
    mutate(Pts = unlist(lapply(Vaihe, bracket_points_by_stage))) %>%
    left_join(user_bracket_pts, by = c("Joukkue", "Vaihe", "Pts")) %>%
    filter(!is.na(Nimi)) %>%
    group_by(Nimi) %>%
    summarise(Pudot = sum(Pts))
}  

if (!group_stage_finished & !evaluate_group_stage) {
  overall <- user_totals
} else if (any(evaluate_group_stage) == FALSE) {
  overall <- user_totals %>%
    select(Nimi, Pts) %>%
    rename(Tulos = Pts) %>%
    left_join(group_stage_pts, by = "Nimi") %>%
    mutate(Pts = rowSums(select_if(., is.numeric), na.rm = TRUE)) %>% 
    arrange(desc(Pts)) 
} else {
  overall <- user_totals %>%
    select(Nimi, Pts) %>%
    rename(Tulos = Pts) %>%
    left_join(group_stage_pts, by = "Nimi") %>%
    left_join(bracket_pts, by = "Nimi") %>%
    left_join(player_points, by = "Nimi") %>%
    mutate(Pts = rowSums(select_if(., is.numeric), na.rm = TRUE)) %>% 
    arrange(desc(Pts)) 
}

```

## Kokonaiskisa {.tabset}

`r ifelse(evaluate_group_stage, "### Yhteispisteet", "")`

```{r barplot, echo=FALSE, fig.width=5, fig.height=4, out.extra='style="float:left; padding:10px"', eval = evaluate_group_stage}

if(!player_awards) {
  overall$Pelaaj <- NULL
}

overall %>%  
  select(-Pts) %>%
  pivot_longer(cols = colnames(Filter(is.numeric, .)), names_to = "stat", values_to = "Pts") %>%
  ggplot() +
  aes(x = Nimi, y = Pts, fill = stat, label = Pts) +
  geom_bar(stat = "identity")  +
  geom_text(position = position_stack(vjust = 0.5), size = 3) + 
  # scale_x_discrete(guide = guide_axis(n.dodge = 2)) +
  theme_minimal() +
  theme(legend.position = "bottom") +
  labs(x="", y= "Pisteet", title =paste("Tilanne:", current_date), fill = "") 
#scale_fill_discrete(name = "", labels = c("Lohkosijoitukset", "Pelaajavalinnat", "Pudotuspelipuu", "Tulosveikkaus"))
```

```{r line_plot_data, include=FALSE}
zero_counts <- data.frame(Nro = rep(0,length(users)), 
                          Nimi = users,
                          Pts = rep(0,length(users)))

line_plot_data <- results %>%
  left_join(scores, by = "game.id") %>%
  filter(!is.na(Tulos)) %>%
  select(Nro, all_of(user_pts)) %>%
  mutate_all(as.numeric) %>%
  pivot_longer(cols = all_of(user_pts), names_to = "Nimi", values_to = "Pts") %>%
  bind_rows(zero_counts) %>%
  mutate(Nimi = stringr::str_remove(Nimi, ".pts")) %>%
  group_by(Nimi) %>%
  arrange(Nro) %>%
  summarise(Pts = cumsum(Pts), Nro = Nro)
```

```{r overall_table, echo=FALSE, out.extra='style="float:right; padding:10px"', eval = evaluate_group_stage}
bold_col_idx <- which(colnames(overall) == "Pts")

overall %>% 
  mutate(Ero = abs(c(0, diff(overall$Pts)))) %>%
  kable() %>%
  kable_styling(bootstrap_options = c("striped", "hover"), full_width = FALSE, position = "center") %>%
  column_spec(bold_col_idx, bold = TRUE)
```

<br />
<br />

**Tulos** = Tulosveikkaus  
**Lohko** = Alkulohkojen sijoitukset oikein (2p/joukkue)  
**Pudot** = Pudotuspelipuu  
**Pelaaj** = Pelaajavalinnat  
**Ero ** = Ero edeltävään  

***

`r ifelse(evaluate_group_stage, "### Tulosveikkaus", "")`

```{r line_plot, echo=FALSE, warning = FALSE, fig.width=5, fig.height=4, out.extra='style="float:left; padding:10px"', eval = evaluate_group_stage}
line_plot_data %>% 
  ggplot() + 
  aes(x = Nro, y= Pts, col = Nimi) + 
  geom_line(linewidth = 1) + 
  labs(title = paste("Tilanne", current_date),
       x = "Ottelut", y ="Pisteet",
       col = "", linetype = "") +
  scale_x_continuous(breaks= scales::pretty_breaks(), limits = c(0,nrow(scores))) +
  scale_y_continuous(breaks = scales::pretty_breaks(), limits = c(0, NA)) +
  theme_minimal() +
  theme(legend.position='top')
```

```{r status_data, echo=FALSE, warning = FALSE, fig.width=5, fig.height=4, out.extra='style="float:left; padding:10px"', eval = !evaluate_group_stage}

line_plot_data %>% 
  #group_by(Nimi) %>%
  filter(Nro == max(Nro)) %>%
  ggplot() + 
  aes(x = Nimi, y= Pts, fill = Nimi) + 
  geom_bar(stat = "identity") +
  geom_text(aes(label = Pts, col = Nimi), position = position_stack(vjust = 1.1), size = 3) + 
  labs(title = paste("Tilanne", current_date),
       x = "", y ="Pisteet",
       col = "", linetype = "") +
  theme_minimal() +
  theme(legend.position='none')
```

```{r stats, echo=FALSE, out.extra='style="float:right; padding:10px"'}
user_totals %>%
  mutate(Ero = abs(c(0, diff(user_totals$Pts)))) %>%
  kable() %>%
  kable_styling(bootstrap_options = c("striped", "hover"), full_width = FALSE, position = "center") %>%
  column_spec(5, bold = TRUE)  %>%
  column_spec(6, italic = TRUE)
```

<br />
<br />

**Tulos** = Täysin oikea tulos, kaksi kertaa kertoimen verran pisteitä  
**1X2** = Oikea vakiomerkki, kertoimen verran pisteitä  
**Kert** = Kertoimista saadut pisteet yhteensä  
**Pts** = Pisteet yhteensä  
**Ero** = Ero edeltävään  

***


```{r scores_formattings, echo=FALSE, include=FALSE}
results_table <- results %>%
  left_join(scores, by = "game.id") %>%
  mutate_at(vars(`1`, X, `2`), format_num) %>%  
  mutate(
    Koti = cell_spec(Koti, bold = ifelse(Merkki == "1",TRUE, FALSE), italic = ifelse(Merkki == "X", TRUE, FALSE)),
    
    Vieras = cell_spec(Vieras, bold = ifelse(Merkki == "2",TRUE, FALSE), italic = ifelse(Merkki == "X", TRUE, FALSE)),
    
    `1` = cell_spec(`1`, bold = ifelse(Merkki == "1",TRUE, FALSE)),
    
    X = cell_spec(X, bold = ifelse(Merkki == "X",TRUE, FALSE)),
    
    `2` = cell_spec(`2`, bold = ifelse(Merkki == "2",TRUE, FALSE))
  ) %>%
  select(-game.id, -home.goals, -away.goals) %>%
  mutate_all(as.character) %>%
  mutate_all(replace_na, replace = "-")
```

`r ifelse(group_stage_finished, "# Pudotuspelit  {.tabset}", "")`

`r ifelse(group_stage_finished, paste("##", playoff_stage), "")`

`r ifelse(group_stage_finished, paste0("**", bracket_points_by_stage(playoff_stage),"p / joukkue**"), "")`

```{r bracket, echo=FALSE, eval = group_stage_finished}

if(next_stage == "Pronssiottelu" & !is.na(next_stage)) {
  next_stage <- "Finaali"
  
  winner_selections <- user_brackets %>% 
    filter(Vaihe == playoff_stage) %>% 
    select(-Vaihe)
  
} else {
  winner_selections <- user_brackets %>% 
    filter(Vaihe == next_stage) %>% 
    select(-Vaihe)
}

playoff_round <- bracket %>%
  filter(Vaihe == playoff_stage) %>%
  left_join(winner_selections, by = "Joukkue") %>%
  mutate(Nimi = replace_na(Nimi, "-")) %>%
  mutate(Voittaja = ifelse(is.na(Voittaja), 0, Voittaja)) %>%
  mutate(Nimi = cell_spec(Nimi, bold = ifelse(Voittaja == 1, TRUE, FALSE))) %>%
  group_by(id, Vaihe, Joukkue, Voittaja) %>%
  summarise(Nimi = paste(Nimi, collapse = ", ")) %>%
  arrange(id, Joukkue) %>%
  ungroup() %>%
  left_join(flags(), by = "Joukkue") %>%
  mutate(Joukkue = paste(flag, cell_spec(Joukkue, bold = ifelse(Voittaja == 1, TRUE, FALSE)))) %>%
  select(-flag, -Vaihe, -Voittaja)

bracket_labels = rep(2, length(unique(playoff_round$id)))
names(bracket_labels) <- as.character(min(playoff_round$id):max(playoff_round$id))

playoff_round %>%
  select(-id) %>%
  knitr::kable(escape = FALSE) %>%
  kable_styling(bootstrap_options = c("striped")) %>%
  pack_rows(index = bracket_labels)
```

`r ifelse(group_stage_finished & next_stage != "Finaali", paste("##", next_stage), "")`

`r ifelse(group_stage_finished & next_stage != "Finaali", paste0("**", bracket_points_by_stage(next_stage),"p / joukkue**"), "")`

```{r bracket_next, echo=FALSE, eval = exists("bracket") & group_stage_finished & next_stage != "Finaali"}

advanced_teams <- bracket %>% 
  filter(Vaihe == next_stage) %>% 
  filter(!is.na(Joukkue)) %>%
  distinct(Joukkue) %>%
  pull(Joukkue)

if(length(advanced_teams) > 0) {
  
  winner_status <- ifelse(next_stage != "Finaali", 
                          unique(bracket$Vaihe)[(which(unique(bracket$Vaihe) == next_stage) +1)],
                          "Finaali")
  
  next_playoff_round <-  bracket %>%
    filter(Vaihe == next_stage, !is.na(Joukkue)) %>%
    left_join(user_brackets %>% 
                filter(Vaihe == winner_status) %>% 
                filter(Joukkue %in% advanced_teams) %>%
                select(-Vaihe), by = "Joukkue") %>%
    group_by(id, Vaihe, Joukkue) %>%
    summarise(Nimi = paste(Nimi, collapse = ", ")) %>%
    ungroup() %>%
    select(-Vaihe) %>%
    left_join(flags(), by = "Joukkue") %>%
    mutate(Nimi = ifelse(Nimi == "NA", "-", Nimi)) %>%
    mutate(Joukkue = paste(flag, Joukkue))
  
  next_bracket_labels = as.integer(table(next_playoff_round$id))
  
  names(next_bracket_labels) <- as.character(min(next_playoff_round$id):max(next_playoff_round$id))
  
  next_playoff_round %>%
    select(-id, -flag) %>%
    knitr::kable(escape = FALSE) %>%
    kable_styling(bootstrap_options = c("striped")) %>%
    pack_rows(index = next_bracket_labels)
}
```

```{r next-phase, echo = FALSE, eval = FALSE}
results_table %>% 
  filter(Pvm == next_date) %>%
  select(-contains("pts"), -Merkki, -Nro, -Pvm) %>% 
  pivot_longer(cols = all_of(users), names_to = "Nimi", values_to = "Veikkaus") %>%
  mutate(Merkki = add_symbol(Veikkaus)) %>%
  pivot_longer(cols = c("1", "X", "2"), names_to = "Kerroinmerkki", values_to = "Kerroin") %>%
  filter(Kerroinmerkki == Merkki) %>%
  mutate(Veikkaus = paste(Veikkaus, paste0("[",Kerroin,"]"))) %>%
  select(-Merkki, -Kerroinmerkki, -Kerroin) %>%
  pivot_wider(values_from = "Veikkaus", names_from="Nimi") %>%
  kbl(escape = FALSE) %>%
  kable_styling(bootstrap_options = c("striped", "hover", "condensed"), full_width = FALSE)
```

# Ottelut ja tulokset {.tabset}

`r ifelse(!group_stage_finished , paste("**Seuraavat ottelut ", next_date, "**"), "")`

```{r next-matches, echo = FALSE, eval = !group_stage_finished}

results_table %>% 
  filter(Pvm == next_date) %>%
  select(-contains("pts"), -Merkki, -Nro, -Pvm) %>% 
  pivot_longer(cols = all_of(users), names_to = "Nimi", values_to = "Veikkaus") %>%
  mutate(Merkki = add_symbol(Veikkaus)) %>%
  pivot_longer(cols = c("1", "X", "2"), names_to = "Kerroinmerkki", values_to = "Kerroin") %>%
  filter(Kerroinmerkki == Merkki) %>%
  mutate(Veikkaus = paste(Veikkaus, paste0("[",Kerroin,"]"))) %>%
  select(-Merkki, -Kerroinmerkki, -Kerroin) %>%
  pivot_wider(values_from = "Veikkaus", names_from="Nimi") %>%
  kbl(escape = FALSE) %>%
  kable_styling(bootstrap_options = c("striped", "hover", "condensed"), full_width = TRUE, position = "left")
```



## Tiivis

```{r progress, include = FALSE}
current_bar <- round(sum(!is.na(results$Tulos))/nrow(results)*100)
progress_bar <- paste0("![](https://progress-bar.dev/", current_bar, ")")
```

`r progress_bar` Alkusarjaa pelattu  `r sum(!is.na(results$Tulos))`/`r nrow(results)`

```{r compact_table, echo=FALSE}
results_table %>%
  mutate(Daniel = ifelse(Tulos != "-", highlight_col(Daniel.pts), Daniel)) %>%
  mutate(Joni = ifelse(Tulos != "-", highlight_col(Joni.pts), Joni)) %>%
  mutate(Juha = ifelse(Tulos != "-", highlight_col(Juha.pts), Juha)) %>%
  mutate(Make = ifelse(Tulos != "-", highlight_col(Make.pts), Make)) %>%
  mutate(Miku = ifelse(Tulos != "-", highlight_col(Miku.pts), Miku)) %>%
  mutate(Patrik = ifelse(Tulos != "-", highlight_col(Patrik.pts), Patrik)) %>%
  mutate(Reni = ifelse(Tulos != "-", highlight_col(Reni.pts), Reni)) %>%
  mutate(Riku = ifelse(Tulos != "-", highlight_col(Riku.pts), Riku)) %>%
  mutate(Rikson = ifelse(Tulos != "-", highlight_col(Rikson.pts), Rikson)) %>%
  mutate(Santeri = ifelse(Tulos != "-", highlight_col(Santeri.pts), Santeri)) %>%
  select(-Pvm, -Klo, - Merkki, -all_of(user_pts)) %>%
  kbl(escape = FALSE) %>%
  #kable(escape = FALSE) %>%
  kable_styling(bootstrap_options = c("striped", "hover", "condensed"), full_width = TRUE)
```


## Laaja

```{r wide_table, echo=FALSE}
wide_results_table <- results_table %>%
  select(-Pvm, -Klo) %>%
  mutate(Koti = substr(Koti, emoji_locate(Koti)[,1], emoji_locate(Koti)[,2])) %>%
  mutate(Vieras = substr(Vieras, emoji_locate(Vieras)[,1], emoji_locate(Vieras)[,2]))

player_regex <- paste0("(", paste(users, collapse = "|" ),")")

colnames(wide_results_table) <- gsub(paste0(player_regex, "(?!.)"), "Tulos", colnames(wide_results_table), perl = TRUE)
colnames(wide_results_table) <- gsub(paste0(player_regex,".pts"), "Pts", colnames(wide_results_table), perl = TRUE)

user_header <- c(9, rep(2, length(users)))
names(user_header) <- c(" ", users)

wide_results_table%>%
  kbl(escape = FALSE) %>%
  kable_styling(bootstrap_options = c("striped", "hover", "condensed"), full_width = TRUE, font_size = 11) %>%
  add_header_above(header = user_header)
```

## Lohkosijoitus

```{r position_table, echo = FALSE}

if(!evaluate_group_stage) {
  user_positions %>% 
    left_join(flags(), by = c("Veikkaus" = "Joukkue")) %>%
    unite("Veikkaus", c("flag", "Veikkaus"), sep = " ") %>%
    pivot_wider(names_from = "Nimi", values_from = "Veikkaus") %>%
    select(-Lohko) %>%
    kbl() %>%
    kable_styling(bootstrap_options = c("striped"), full_width = FALSE) %>%
    pack_rows(index = group_labels)
} else {
  
  user_positions %>% 
    left_join(true_positions, by = c("Sij", "Lohko")) %>%
    mutate(Veikkaus = ifelse(Veikkaus==Joukkue & !is.na(Joukkue), cell_spec(paste(Veikkaus, "(2p)"), bold = TRUE), Veikkaus)) %>%
    select(-Joukkue) %>%
    pivot_wider(names_from = "Nimi", values_from = "Veikkaus") %>%
    select(-Lohko) %>%
    kbl() %>%
    kable_styling(bootstrap_options = c("striped"), full_width = FALSE) %>%
    pack_rows(index = group_labels)
  
}
```

## Pudotuspelipuu

```{r bracket_preview, echo = FALSE}

if(file.exists("user_brackets_final.csv")) {
  # make manual edits for top 4
  bracket_preview <- read.csv("user_brackets_final.csv") %>%
    pivot_longer(-Joukkue, names_to = "Nimi", values_to = "Sij") %>%
    mutate(across(where(is.character), ~ na_if(.,""))) %>%
    filter(!is.na(Sij)) %>%
    left_join(flags(), by = "Joukkue") %>%
    unite("Joukkue", c("flag", "Joukkue"), sep = " ") %>%
    pivot_wider(id_cols = Sij, names_from = Nimi, values_from = Joukkue, values_fn = list) %>% 
    unnest(cols = all_of(users)) %>%
    arrange(Sij) %>%
    slice(2,1, 15:16, 11:14, 3:10 ) %>%
    mutate(Sij = ifelse(Sij == "Kultaa", paste(emoji::emoji("1st_place_medal"), Sij), Sij)) #%>%
    #mutate(Sij = ifelse(Sij == "Hopeaa", paste(emoji::emoji("2nd_place_medal"), Sij), Sij)) %>%
    #mutate(Sij = ifelse(Sij == "Pronssia", paste(emoji::emoji("bronze"), Sij), Sij))
  
  bracket_preview %>%
    mutate(Sij = str_replace_all(Sij, "Puolivälierät|Neljännesvälierät", "")) %>%
    kbl(escape = FALSE) %>%
    kable_styling(bootstrap_options = c("striped", "hover", "condensed"), full_width = FALSE) %>%
    row_spec(1, bold = TRUE) %>%
    pack_rows("Finaali", 1, 2) %>%
    pack_rows("Välierät", 3,4) %>%
    pack_rows("Puolivälierät", 5, 8) %>%
    pack_rows("Neljännesvälierät", 9, 16) %>%
    row_spec(9:16, col = "lightgrey")
  
}
```





